臺灣高雄地方法院刑事判決　　　　　　　　　　　　　九十二年度重訴字第九二號
　　公　訴　人　臺灣高雄地方法院檢察署檢察官
　　被　　　告　甲○○
　　選任辯護人　吳建勛律師
　　　　　　　　游雪莉律師
　　　　　　　　張清雄律師
　　被　　　告　戊○○
　　選任辯護人　謝國允律師
　　被　　　告　乙○○
　　選任辯護人　葉銘進律師
右列被告等因違反毒品危害防制條例案件，經檢察官提起公訴（九十二年度偵字第八
○一○號、八四○七號、一一○九五號、一一五二八號），本院判決如左：
    主  文
甲○○共同製造第二級毒品，累犯，處有期徒刑拾陸年，褫奪公權捌年，扣案如附表
一所示之第二級毒品甲基安非他命成品及半成品均沒收銷燬之，扣案如附表一所示之
第二級毒品甲基安非他命成品及半成品之外包裝、外裝桶具及如附表二所示之物均沒
收；又幫助製造第二級毒品，累犯，處有期徒刑肆年。應執行有期徒刑拾玖年，褫奪
公權捌年，扣案如附表一所示之第二級毒品甲基安非他命成品及半成品均沒收銷燬之
，扣案如附表一所示之第二級毒品甲基安非他命成品及半成品之外包裝、外裝桶具及
如附表二所示之物均沒收。
戊○○共同製造第二級毒品，處有期徒刑捌年，褫奪公權伍年，扣案如附表一所示之
第二級毒品甲基安非他命成品及半成品均沒收銷燬之，扣案如附表一所示之第二級毒
品甲基安非他命成品及半成品之外包裝、外裝桶具及如附表二所示之物均沒收；又幫
助製造第二級毒品，處有期徒刑參年捌月。應執行有期徒刑拾壹年，褫奪公權伍年，
扣案如附表一所示之第二級毒品甲基安非他命成品及半成品均沒收銷燬之，扣案如附
表一所示之第二級毒品甲基安非他命成品及半成品之外包裝、外裝桶具及如附表二所
示之物均沒收。
乙○○共同製造第二級毒品，處有期徒刑拾伍年，褫奪公權捌年，扣案如附表三所示
之第二級毒品甲基安非他命半成品均沒收銷燬之，扣案如附表三所示之第二級毒品甲
基安非他命半成品之外裝桶具及如附表四所示之物均沒收。
    事  實
一、甲○○前因賭博案件，原經臺灣屏東地方法院於民國八十八年二月九日以八十七
    年度易字第二○八七號判處罰金一萬二千元，其後經臺灣高等法院高雄分院於八
    十八年九月二十九日以八十八年度上訴字第一二三六號撤銷原判決，改判有期徒
    刑五月，並於八十八年十一月四日確定，嗣於八十八年十二月二十四日因繳納易
    科之罰金而執行完畢。詎甲○○猶不知悔改，竟與戊○○基於共同製造第二級毒
    品甲基安非他命（起訴書誤載為安非他命，以下均同）之犯意聯絡，於九十二年
    三月二十日以每月薪資新台幣（下同）四萬元之代價，僱用戊○○負責看顧現場
    及幫忙製造甲基安非他命之工作。戊○○受僱之後，乃先於九十二年三月二十二
    日出面，向不知情之潘興旺承租其所有坐落屏東縣新埤鄉○○段四○八地號土地
    上之芒果園（約一甲二分），約定租金為四年五十一萬元。其後甲○○再自高雄
    購買貨櫃屋乙只，拖運置放於上開芒果園內，作為製造甲基安非他命之用，並與
    戊○○共同載運製造甲基安非他命所需之器材即如附表二所示之器材置放於上開
    貨櫃屋內。同年四月六日，甲○○復與戊○○前往屏東萬大大橋下之「綠雅圖」
    社區某民宅內，載運製造甲基安非他命之原料麻黃（Ephedrine）等物至上開
    貨櫃屋處，開始在該處製造甲基安非他命。渠等先將原料麻黃製成「黑水」後
    ，再以爐火燒煮，至相當程度後將爐火關掉，放到塑膠桶盤冷卻，然後再以濾網
    將結晶部分過濾出來放在網袋內，並放入脫水機內脫乾，復以清水混和再煮一遍
    ，然後以碳及更細之漏斗過濾，過濾出來即形成液態甲基安非他命，再放入冰箱
    內冷藏結晶等步驟後以完成甲基安非他命。嗣於九十二年四月十日上午十時四十
    五分許，戊○○在上址看顧甲基安非他命之製造時，警方及海巡署所組成之專案
    小組人員經戊○○之同意，至該址執行搜索而查獲上情，並扣得如附表一所示之
    第二級毒品甲基安非他命成品、半成品及甲○○所有供製造第二級毒品甲基安非
    他命所用之原料及器材即如附表二所示之物。
二、乙○○於九十二年三月底某日，與姓名年籍均不詳之綽號「宋董（另一綽號老五
    ）」之成年男子基於共同製造第二級毒品甲基安非他命之犯意聯絡，由「宋董」
    提供製造甲基安非他命之原料麻黃一百公斤供乙○○製造甲基安非他命（起訴
    書均誤載為安非他命，以下皆同），待事成將甲基安非他命交付「宋董」後，乙○○即可獲得二百萬元之報酬。惟因乙○○製造甲基安非他命失敗，其擔心「宋
    董」對其不利，遂委由甲○○出面調解，經甲○○調解後，「宋董」同意再提供
    製造甲基安非他命之原料麻黃一百五十公斤供乙○○製造，乙○○則不收取任
    何報酬作為賠償。故乙○○即基於上開製造第二級毒品甲基安非他命之單一犯意
    ，接續製造甲基安非他命，而在不知情之邱垂武所有之屏東縣萬巒鄉○○段四十
    之三地號土地上搭建鐵皮屋，作為製造甲基安非他命之用，並至「一原化工材料
    行」購買製造甲基安非他命所需之化學原料及至電器行、五金材料行購買其他製
    造甲基安非他命之器材，此即如附表四所示之化學原料、器材，購買後旋置放於
    上開鐵皮屋內，且委託甲○○幫其找人安裝該鐵皮屋之水電，同時替其購置如附
    表四所示之冰箱、高壓鋼瓶等器材。詎甲○○、戊○○均明知乙○○委託甲○○
    辦理上述事項係為供製造甲基安非他命之用，渠等仍基於幫助乙○○製造第二級
    毒品甲基安非他命之犯意，由甲○○指示其所僱之戊○○於九十二年三月底某日
    載運如附表四所示之冰箱二台至上開鐵皮屋，復於九十二年四月初某日指示戊○○前往該處安裝水電及載送如附表四所示之高壓鋼瓶四支等器材。其後乙○○即
    開始在上開鐵皮屋內製造甲基安非他命，其先將原料麻黃和氯仿混和浸泡約三
    十至四十分鐘後，加入強酸使其反應，再放入高壓鋼瓶打氫氣，然後將高壓鋼瓶
    放至搖動機搖晃約七十分鐘，倒出後用快速爐煮沸，再倒出過濾並放入冰箱等候
    結晶，結晶後放入脫水機脫水，之後即可形成甲基安非他命成品。嗣於九十二年
    五月七日下午二時三十分許，警方及海巡署組成之專案小組人員至上開鐵皮屋處
    ，經徵得地主邱垂武之同意後，執行搜索而查獲上情，並扣得如附表三所示之第
    二級毒品甲基安非他命半成品及乙○○所有供製造第二級毒品甲基安非他命所用
    之原料及器材即如附表四所示之物，乙○○則趁隙逃逸，並將其所穿著之長褲一
    條、鞋子一雙及所騎乘之車牌號碼ＳＢ９─７８５輕型機車遺留於現場。迨於九
    十二年五月九日晚上七時三十分許，專案小組人員循線於屏東縣萬丹鄉○○村○○路六十號甲○○之住處拘獲甲○○，乙○○則於九十二年六月二十四日中午十
    二時許，在屏東縣新埤鄉○○村○○路一之一號，因另案遭法務部調查局高雄市
    調查站所組專案小組逮獲。
三、案經海岸巡防署高雄市機動查緝隊及高雄縣政府警察局鳳山分局報告臺灣高雄地
    方法院檢察署檢察官偵查起訴。
    理  由
一、訊據被告甲○○固坦承於右開時、地僱用戊○○，並承租前揭芒果園及拖運前揭
    貨櫃屋乙只置放於園內，且曾出面替乙○○與「宋董」調解，並曾指示戊○○去
    替乙○○安裝水電之事實；訊據被告戊○○固坦承於右開時、地以前揭金額受僱
    於甲○○看顧前揭芒果園與貨櫃屋，並由伊出面承租該芒果園，且於右開時、地
    與甲○○一同載運如附表二所示製造甲基安非他命之原料及器材至前揭貨櫃屋內
    置放，嗣專案小組人員至前揭貨櫃屋執行搜索時，伊恰在現場，並經扣得如附表
    一所示之甲基安非他命成品、半成品及如附表二所示之原料及器材。另伊曾於右
    開時、地受甲○○之指示，載送冰箱等器材至前揭鐵皮屋，並在該鐵皮屋安裝水
    電之事實；訊據被告乙○○固坦承受「宋董」所託製造甲基安非他命，並由宋董
    提供原料麻黃，其則購買如附表四所示之化學原料、器材，並委由甲○○指示
    戊○○購買冰箱及安裝水電，嗣於專案小組至前揭鐵皮屋執行搜索時，扣得如附
    表三所示之甲基安非他命半成品及如附表四所示之原料、器材之事實，惟渠等均
    矢口否認有何製造第二級毒品之犯行。被告甲○○辯稱：伊承租前揭芒果園的確
    是要採摘芒果販賣之用，絕非供製造甲基安非他命之用，如附表一、二所示之毒
    品、原料及器材，均非伊所有，伊也不知道這些東西何來。因乙○○製造安毒失
    敗，伊曾出面替乙○○與「宋董」調解，但只負責找他二人出來談，調解結果如
    何伊並不清楚。伊係指示戊○○至乙○○在萬巒的「鴿舍」安裝水電並載運冰箱
    過去，並非前揭鐵皮屋云云；被告戊○○辯稱：伊去載運如附表二所示之原料、
    器材時，甲○○並未告知做何用途，後來甲○○曾在晚上伊要離開時才開始煮咖
    啡色的液體，並教伊畫製造流程圖，說要製造「糖果」，伊是覺得奇怪，但並不
    知道所製造的東西是毒品。被查獲的毒品成品是案發當日甲○○要離開之前，叫
    伊拿進去前揭貨櫃屋內放的，伊沒有拆開看是何物。伊曾依甲○○的指示，載運
    冰箱、大型鋼瓶等器具至前揭鐵皮屋，並在該處安裝水電，但甲○○並未告知用
    途為何云云；被告乙○○則辯稱：伊是準備製造安非他命，但還未開始製造就被
    查獲，被查獲的毒品半成品都是「宋董」交給伊的。況且被查獲的毒品只是半成
    品，製造仍未完成，就算著手也只是未遂而已云云。經查：
  (一)犯罪事實一部分：
    1.查前揭芒果園坐落於地主潘興旺所有之前揭土地上，由被告甲○○指示被告戊○○出面承租，約定租金四年五十一萬之事實，除據被告甲○○、戊○○供明
      在卷外，並經證人即地主潘興旺於警詢中證述明確（參見警甲卷第八頁），且
      有合約書乙紙在卷可稽（附於警甲卷第二二頁）。又於九十二年四月十日上午
      十時四十五分許，被告戊○○在前揭貨櫃屋看顧時，警方及海巡署所組成之專
      案小組人員經被告戊○○之同意，至該址執行搜索而扣得如附表一所示之甲基
      安非他命成品、半成品及如附表二所示之原料、器材之事實，則有海岸巡防署
      高雄市機動查緝隊搜索筆錄、扣押物品收據、扣押物品目錄表、扣押物品所攝
      之照片附卷為憑，並有該等物品扣案可稽。嗣將該扣案物品經送檢驗結果，如
      附表一所示物品之毛重、淨重、取樣重及餘重各如附表一所示，且均檢出甲基
 安非他命成分，而附表一編號一至編號十四所示之甲基安非他命結晶，經抽測
      其中之編號六所含甲基安非他命純度，其純度約百分之九十九點四；附表一編
      號十五至編號三十一所示之液態甲基安非他命，經抽測其中編號十五、二十八
      、三十一所含甲基安非他命純度，其純度平均約百分之四點八。附表二編號一
      至三所示物品之毛重、淨重、取樣重及餘重各如附表二編號一至三所示，附表
      二編號一之白色粉末檢出四級管制藥品原料藥麻黃（Ephedrine）等成分，
      附表二編號二、三檢出氯化鈉（NaCl）成分，但均未檢出甲基安非他命等情，
      分別有內政部警政署刑事警察局出具之九十二年五月二十三日刑鑑字第○九二
      ○○七四六一二號、九十二年五月三十日刑鑑字第○九二○○七四六一四號鑑
      驗通知書各乙份在卷為佐（參見偵甲卷第五九頁、第五二頁），均堪認屬真實
      。
    2.被告戊○○於警詢中供稱：如附表一、二所示之物品均係被告甲○○的，作為
      製造安非他命之用，伊在現場看顧這些製造安非他命的器具，被告甲○○以每
      個月四萬元的薪資雇用伊看顧這些東西，自九十二年三月二十日起受僱看顧這
      些東西。（問：如何知道這就是在製造安非他命？）於四日前（按：即九十二
      年四月十日接受警詢之四日前），被告甲○○開始煮黑水，伊問他後，他親口
      告訴伊的，是被告甲○○本人在現場煮的。安非他命的原料是被告甲○○於四
      日前叫伊去萬大橋下「綠雅圖」不知名的地方載運過來製造的。被告甲○○會
      將咖啡色的水放在外面煮，燒到某個程度，會將爐火關掉，放到塑膠桶盤冷卻
      ，然後再用濾網將結晶的部分過濾出來，放在網袋，再放入脫水機內脫乾，然
      後再加入清水混和再煮一遍，再放入更細的漏斗內過濾，將過濾出來的液態安
      非他命，放入冰箱內冷藏結晶，過來伊就不清楚了等語（參見警甲卷第二、三
      、五頁、偵丙卷第十六頁）；復於偵查中供稱：安非他命是由被告甲○○一人
      製造的，伊負責出面租地，從九十二年三月二十二日起承租，製造安非他命的
      原料、工具均是被告甲○○的，是他叫伊去萬大橋下民宅內載來的等語（參見
      偵丙卷第四頁、第五頁正面），核與其於本院審理中以證人身分所為之結證大
      致相符（參見本院九十三年二月十六日審判筆錄），且核其前後所供及所證大
      致相符，尚無過於矛盾或不合常情之處。又衡以被告戊○○與被告甲○○並無
      任何恩怨嫌隙，此亦為被告甲○○於本院審理時供明在卷，從而被告戊○○應
      不至干冒涉犯偽證罪嫌之風險而故意構陷被告甲○○入罪為是，故依被告戊○○所供及所證乙節，足徵被告甲○○確有製造甲基安非他命之事實。
    3.被告甲○○雖於本院審理時辯稱：伊承租前揭芒果園係要採芒果之用，而因為
      被告戊○○受有腳傷而離開原任職之機車店，伊遂僱用被告戊○○看顧芒果園
      ，半個月薪資一萬七千元（戊○○前在機車行之薪資為一個月三萬元），採收
      芒果不用戊○○，是另外請人。伊對芒果的採收種植清楚，在承租前揭芒果園
      後，馬上可以採收，芒果青可以採收十萬元，芒果黃了可以採收三十萬元，如
      果看顧的好，可以獲利更多。伊自承租後，天天都有去前揭芒果園，伊去的時
      候，戊○○均在現場云云（本院前揭審判筆錄參見）。然查，被告甲○○於警
      詢中則係供稱：伊沒去過前揭芒果園採收過，都是被告戊○○負責採收，因為
      剛承租，伊還未進入狀況，所以不知道多久採收乙次，因為採收的量不多，所
      以不一定賣給何人，承租後伊有去過二、三次，貨櫃屋運來當天伊又去過一次
      ，中間有再去過一次，被告戊○○不在，爾後伊就沒再去云云（參見偵丙卷第
      五三、五四頁）；且於檢察官向本院聲請羈押而於本院訊問時供稱：被告戊○○受僱於伊，每個月二萬二千元云云（參見聲羈卷第五頁）。是依被告甲○○
      上開所供，其對於僱用被告戊○○之薪資究係若干，被告戊○○是否負責採收
      芒果，其自己對於芒果園之種植採收是否清楚，採收之數量是否獲利豐盛，以
      及其前往前揭芒果園之次數及被告戊○○當時在場與否等情，前後均有明顯之
      出入，且甚至前後所言矛盾，則被告甲○○所供是否可信，已非無疑。況被告
      甲○○於本院審理時所供乙節，復與被告戊○○於本院審理時以證人身分所證
      ：伊每月薪資四萬元，前揭芒果園的芒果已經到末期成熟了，不算很多，且會
      掉下來產生蒼蠅，所以需要採收、整理，伊每天約採收一籃，總共僅採收四、
      五籃，伊是修理汽車，不是修理機車，當時修車月薪二萬五千元，加獎金二萬
      七千元等語（同本院前揭審判筆錄參見）互核歧異至鉅，則被告甲○○承租前
      揭芒果園是否真係作為採收芒果販賣之用，益見不無可疑之處，是其所辯已難
      足取。
    4.又被告戊○○原係從事修車工作，於九十二年三月間因被告甲○○前來修車，
      所以二人才認識，後因車禍受傷後離職賦閒在家，乃受僱於被告甲○○，負責
      看管前揭芒果園等情，業據被告戊○○供承明確，且為被告甲○○所不否認。
      則被告戊○○既係因為腳傷而離開修車店，其是否有足夠能力從事占地一甲多
      之前揭芒果園之採收、看管等吃重農事，實令人存疑。況如被告甲○○前揭所
      供，被告戊○○僅負責看顧芒果園，不負責採收云云，則衡以二人於當時認識
      不到一個月，衡情交情顯非深厚，被告甲○○竟願意以高出被告戊○○原先月
      薪（即二萬五千元至二萬七千元）之月薪三萬四千元（按：半個月薪資一萬七
      千元）僱用受有腳傷之被告戊○○，且僅負責看顧但不負責採收，顯與常情有
      違。再者，被告甲○○於本院審理時供稱：芒果青可以採收十萬元，芒果黃了
      可以採收三十萬元，如果看顧的好，可以獲利更多云云，換言之，依其所供，
      一年大概可以採收四十萬元左右。然其僱用被告戊○○每月即高達三萬四千元
      ，換算一年之薪資支出，即高達至少四十萬八千元，另外尚須支出僱工採收費
      用、農藥費用及相關種植採收所需支出之費用，且依其於本院審理時所供，其
      架設前揭貨櫃屋費用亦達八、九萬元，再加上每年約十萬元之租金費用，則被
      告甲○○顯然已入不敷出，毫無盈餘可言。衡諸一般社會通常經驗，常人承租
      果園均會計算成本支出，於有合理利潤之前提下，始會承租果園經營，被告甲○○既自稱本身從事芒果採收，更無不知之理。然本件承租前揭芒果園之支出
      成本明顯超出可得獲利甚多，被告甲○○竟仍願意以此方式承租，顯然悖於常
      情。是較為合理之推論，當係被告甲○○並非以之作為果園採收販賣之用，而
      係作為本件製造甲基安非他命之用，始能藉此牟取暴利。此徵諸被告甲○○於
      前揭貨櫃屋內安裝冷氣乙節（至安裝冷氣之事實，業據證人即安裝冷氣之工人
      洪琳宗於本院審理時證述綦詳，待後詳敘），更見其明。蓋被告甲○○於本院
      審理中供稱：採收芒果後，必須有個工寮可以使用，因為地主不同意搭設工寮
      ，伊只好買前揭貨櫃屋充作工寮，且僅係作為裝芒果使用云云，然被告戊○○
      於本院審理時亦供稱：前揭貨櫃屋平常無人居住等語，若果屬為真，可知前揭
      貨櫃屋既無人居住，僅係用來堆放芒果而已。惟徵以芒果之採收，鮮少待其成
      熟黃透再採擷，均係未熟黃即採收，再以技術催熟，衡情焉有安裝冷氣機之必
      要？反而於製造甲基安非他命之過程中，於煮熱攪拌「黑水」後，須降溫並加
      以冷卻結晶，始有裝設冷氣機之必要。是被告甲○○於前揭貨櫃屋內安裝冷氣
      機，益見應係為製造甲基安非他命甚明。
    5.被告甲○○雖仍辯稱扣案如附表一、二所示之物均非其所有，亦不知為何該等
      物品會出現在前揭貨櫃屋內云云。然查，被告戊○○業已供稱上開物品均係被
      告甲○○所有，且由渠等共同載運製造毒品之原料、器材至前揭貨櫃屋無訛。
      衡以被告戊○○僅係受僱於人，若無雇主即被告甲○○之指示，其豈敢干冒遭
      解雇及觸法之風險，私自運來上開扣案物品置放於前揭貨櫃屋內？縱確係被告
      戊○○欲從他處載運前來前揭貨櫃屋置放，亦理應告知並徵得被告甲○○之同
      意，焉有可能自行作主而擅自置放？況再衡以被告甲○○既供稱其每日均會至
      前揭貨櫃屋，而上開扣案物品之數量規模頗鉅，被告戊○○又如何能持續隱瞞
      被告甲○○此情，而迄至遭查獲為止？在在均與常理不符。此外復查無被告甲○○、戊○○以外之人可能擅自置放上開扣案物品之事實及相關證據資料，顯
      然被告戊○○所供扣案物品均係被告甲○○所有，且由渠等共同載運前來等情
      ，依論理法則及經驗法則觀之，洵堪認屬真實，被告甲○○空言否認，自無足
      取。由此益可推認被告甲○○確有製造甲基安非他命之事實。
    6.至證人丁○○固到庭證稱：伊於九十二年四月上旬某二日去搭建前揭貨櫃屋之
      屋頂，但未見到貨櫃屋內有何擺設等語；證人洪琳宗則到庭證稱：伊於九十二
      年四月初某日至前揭貨櫃屋架設冷氣，且依店內登記應該是四月八日。是在中
      午一、二時去的，做到下午六、七時，進入貨櫃屋時，裡面是空的等語（以上
      均參見本院前揭審判筆錄）。惟查，縱認證人丁○○所證屬實，然其證稱其施
      工之時即九十二年四月上旬某二日，亦有可能係在被告甲○○開始製造甲基安
      非他命之前，故證人丁○○未見到任何物品亦屬正常，亦難據此即作對被告甲○○有利之認定。再證人丁○○與被告甲○○其實是多年好友，也曾一起前往
      大陸計畫從事相同之製安工作，但因與當地人不合而作罷等情，此據被告戊○○供明在卷（參見偵丙卷第二四頁），則該證人與被告甲○○之關係，是否如
      被告甲○○所言僅係普通朋友關係，自有疑問，則該證人所言或有迴護被告甲○○之可能，當難遽信之。況無論如何，製造甲基安非他命乃法所不容之嚴重
      觸法行為，通常均於人煙罕至或隱匿處所為之，以免遭人發現而報警查獲。被
      告甲○○於證人丁○○、洪琳宗二人前往前揭貨櫃屋施工時，豈會愚笨到將其
      製造甲基安非他命之器具及原料均擺放在前揭貨櫃屋內，以昭示他人，而自陷
      危險？此舉顯有違常理與經驗法則。是上開證人所證乙節即便均認屬實，至多
      亦僅能證明其等於施工時確未發現製造毒品之原料、器材之消極事實，但仍無
      法逕以此推翻被告甲○○確有製造甲基安非他命之認定。
    7.被告戊○○於本院審理時固辯稱：伊不知道前揭扣案物品係屬毒品，且被告甲○○欲在前揭芒果園開設賭場，始找伊看顧該芒果園，伊到後來才發現被告甲○○在煮咖啡色的液體，說是要製造「糖果」云云。惟查，被告戊○○於警詢
      、偵查及本院審理中迭次供述其受被告甲○○指示，前往屏東縣萬大橋橋下之
      「綠雅圖」社區某民宅，載運如附表二所示之原料、器材至前揭貨櫃屋內置放
      等情不諱。然上開物品與開設賭場所需之賭具用品及採收芒果之用具均屬無關
      ，被告戊○○理應知悉，而早應懷疑。再者，如眾所週知，製造甲基安非他命
      之煮拌原物料過程中，會散發一股刺鼻味道，此與製造糖果所產生之香甜味道
      截然不同。參以被告戊○○為警查獲當日所採集之尿液經送驗結果，呈有甲基
      安非他命之陽性反應，此有犯罪嫌疑人姓名對照表及高雄市立凱旋醫院所出具
      之九十二年四月十七日高市凱醫檢字第九九九號煙毒尿液檢驗成績書各乙份在
      卷可稽（附於偵丙卷第十一、十三頁），而上開尿液檢驗成績書載明係以ＧＣ
      ／ＭＳ（即氣相層析質譜儀分析法）方法檢驗，而該方法之原理係檢品經氣化
      後，通過層析管分離純化，再將純化後之成分循序送入質譜儀做個別鑑定。因
      質譜儀所測定之圖譜，在化學上被公認具有指紋特性，故可據以完全判定該檢
      品係為何種化合物。職是，台北榮民總醫院即認為「若以氣相層析質譜儀（Ｇ
      Ｃ／ＭＳ）作藥物及其代謝產物之定性及定量分析，幾乎不會有偽陽性反應產
      生」，此經該院八十三年四月七日以八三北總內字第三○五九號函示明確。準
      此而論，被告戊○○之尿液經以氣相層析質譜儀分析法等方法檢驗，既係呈甲
      基安非他命陽性反應，可見被告戊○○應有施用甲基安非他命甚明。是被告戊○○既有施用甲基安非他命，其對於甲基安非他命於製造過程中所產生之氣味
      、半成品、成品結晶及施用時之氣味應略有所知。被告甲○○於前揭貨櫃屋煮
      拌「黑水」時，被告戊○○已有看見，應可聞得到該股刺鼻味，即應對被告甲○○所稱係製造「糖果」之說法持有相當懷疑為是。故依一般通常經驗，其即
      應伺機藉口辭職，以免有所牽連而官司纏身，惟被告戊○○不僅未採取此等防
      範措施，反係繼續參與，並將被告甲○○口述製造甲基安非他命之流程抄錄在
      紙上，此有其所抄錄之製造流程圖乙紙影本在卷為憑（附於警甲卷第二一頁）
      ，顯見被告戊○○不僅知悉被告甲○○在製造甲基安非他命，且有共同參與之
      犯意甚明。此外，再衡以被告戊○○前因受有腳傷而離開原所任職之修車行，
      被告甲○○竟願意以高於修車行所給之薪資僱用被告戊○○，已有違常情，被
      告戊○○雖辯稱係受僱看顧前揭芒果園（或所謂賭場）云云，然被告戊○○既
      受有腳傷，當均不適於擔任此等工作，且其亦非與被告甲○○交情深厚，被告
      甲○○實無特別優厚被告戊○○之道理，均如前述，是被告甲○○既願以此等
      較高薪資僱用被告戊○○，顯非僱用被告戊○○看顧前揭芒果園（或所謂賭場
      ），較為合理之解釋應係別有用途。復徵諸被告戊○○出面承租前揭芒果園及
      與被告甲○○一起載運製造甲基安非他命之原料及器材，且負責看顧此等原料
      、器材，並抄錄有製造甲基安非他命之流程圖等情，足見被告戊○○應係自始
      即受僱於被告甲○○而共同製造甲基安非他命無疑，故被告甲○○始以上開較
      高薪資僱用被告戊○○，被告戊○○始未迅即離職，且猶然抄錄製造甲基安非
      他命之流程，以便製造甲基安非他命之用。從而，被告甲○○與被告戊○○自
      始應即有製造甲基安非他命之犯意聯絡於行為分擔為是，被告戊○○上述所辯
      不僅翻異其前於警詢及偵查中所供，更明顯悖離常情與經驗法則，當無足取。
      至被告戊○○復又辯稱：如附表一所示之甲基安非他命成品是被告甲○○於案
      發當日拿來叫伊拿到前揭貨櫃屋裡面放的云云，惟此除經被告甲○○否認在卷
      外，審諸被告甲○○、戊○○於九十二年四月六日即開始製造甲基安非他命，
      迄至同年月十日遭查獲為止，尚有四日之時間，以此長達四日之時間製成甲基
      安非他命，應非難事；且該扣案之甲基安非他命成品合計僅約一千公克，然扣
      案之液態甲基安非他命半成品即高達三百多公斤，以此甲基安非他命半成品之
      數量規模，欲製成上開數量之成品顯然綽綽有餘。故上開成品若認係於前揭貨
      櫃屋處所製造，並無不合理之處，反係被告甲○○較無理由另自他處取來上開
      成品置放。是被告戊○○此節所辯，仍無足取。
    8.綜上所述，既有前揭各項證據資料為憑，且被告甲○○、戊○○所辯復無足取
      ，本件犯罪事實一之事證已臻明確，被告甲○○、戊○○此部分之犯行應堪認
      定。至被告戊○○之辯護人聲請將被告戊○○送請測謊乙節，本院認本件事證
      已屬明確，並無求助測謊以釐清真相之需要，且即便對被告戊○○加以測謊，
      然測謊之結果亦無法遽為本件相關犯罪事實有利不利之認定，蓋測謊除形式上
      須符合基本程式要件始能賦予證據能力外，其之證明力亦非漫無限制，仍不得
      違背論理法則與經驗法則，且測謊檢查之受測者可能因人格特性或對於測謊質
      問之問題無法真正瞭解，致出現不應有之情緒波動反應，此時若過於相信測謊
      結果，反而有害於正當之事實認定。是本院認為辯護人此部分之聲請應非屬必
      要，自毋庸對被告戊○○進行測謊，附此敘明。
  (二)犯罪事實二部分：
    1.查前揭鐵皮屋坐落於地主邱垂武所有之前揭土地上，而由被告乙○○所搭建之
      事實，除據被告乙○○供明在卷外，並經證人即地主邱垂武、受託管理人邱緞
      妹於警詢中各自證述明確（參見警乙卷第九、十、十三、十四頁），且有該土
      地之土地所有權狀影本乙紙在卷可稽（附於警乙卷第二八頁）。又於九十二年
      五月七日下午二時三十分許，警方及海巡署組成之專案小組人員至上開鐵皮屋
      處，經徵得地主邱垂武之同意後，執行搜索而扣得如附表三所示之甲基安非他
      命半成品及如附表四所示之原料、器材，被告乙○○則趁隙逃逸，並將其所穿
      著之長褲一條、鞋子一雙及所騎乘之車牌號碼ＳＢ９─７８５輕型機車遺留於
      現場之事實，則有高雄縣政府警察局鳳山分局扣押筆錄、海岸巡防署高雄市機
      動查緝隊扣押物品目錄表、扣押物品所攝之照片、車籍作業系統查詢認可資料
      附卷為憑，並有查獲當時所攝之現場及上開機車照片在卷可參，且有如附表三
      、四所示之物品扣案可稽。而被告乙○○趁隙逃逸之事實，亦據被告乙○○於
      警詢及偵查中供明無訛。嗣將該扣案物品經送檢驗結果，如附表三所示物品之
      毛重、淨重、取樣重及餘重各如附表三所示，且均檢出甲基安非他命成分，而
      附表三編號一至編號三所示之甲基安非他命結晶，平均純度分別係約百分之九
      十四點九、百分之二十六點八、百分之五點五；附表三編號四至編號十二所示
      之液態甲基安非他命，經抽測其中編號六、十所含甲基安非他命純度，其純度
      平均約百分之十三點四。附表四編號一至三所示物品之毛重、淨重、取樣重及
      餘重各如附表四編號一至三所示，附表四編號一之白色透明液體檢出鹽酸（
      HCl）成分，附表四編號二、三檢出四級管制藥品原料藥麻黃成分，但均未
      檢出甲基安非他命等情，亦有內政部警政署刑事警察局出具之九十二年九月二
      日刑鑑字第○九二○一○七九二三號鑑驗通知書各乙份在卷為佐（參見偵乙卷
      第一二○頁），均堪認屬真實。
    2.被告乙○○於警詢及偵查中自承：台中一位綽號「宋董」僱用伊，以一百公斤
      的原料製造安非他命，代價二百萬元，但伊製造失敗，即請被告甲○○出面調
      解，調解結果為「宋董」再交付伊一百五十公斤的原料重新製造，伊沒有收取
      任何代價作為賠償。「宋董」前後於九十二年三月及五月各提供伊原料麻黃
      一百公斤及一百五十公斤。其餘扣案的化學原料係伊向「一原化工材料行」所
      購買，其他製造器材係伊分別向電器行、五金材料行購買，製造安非他命的技
      術是已逝的案外人「高向榮」教伊的，製造的方式無法詳細口述，要實際操作
      ，大略是麻黃和氯仿混和浸泡三十至四十分鐘，加入強酸使其反應後，放入
      高壓瓶打氫氣，然後將高壓瓶放至搖動機搖晃七十分鐘，倒出後用快速爐煮沸
      ，倒出來過濾，讓後放入冰箱等候結晶，結晶後放入脫水機脫水，就是成品。
      伊沒有僱用被告戊○○，但前揭鐵皮屋的器材有部分是請被告甲○○去買的，
      並由被告戊○○載送冰箱、高壓鋼瓶至前揭鐵皮屋置放，且安裝該鐵皮屋之水
      電等語（參見偵乙卷九二頁至九七頁、偵丙卷第一○九頁），核與其於本院審
      理中以證人身分所為之證述大致相符（參見本院前揭審判筆錄，至被告乙○○
      於本院審理時固改口供稱：係因「宋董」拿了一些半成品給伊，伊不願意做又
      不敢拿回去給「宋董」，遂請被告甲○○出面調解云云，惟此業與其前於警詢
      、偵查中所述不符，且亦與被告甲○○於本院所證：伊會出面調解，係因被告
      甲○○製造安非他命失敗，怕被「宋董」追殺，所以才找伊出面調解等語不合
      ，可見被告乙○○此部分所供無非係事後推託之詞，殆無足取），且核其前後
      所供及所證大致相符，尚無過於矛盾或不合常情之處。又被告乙○○所供乙節
      ，復核與被告戊○○所供及所證：伊依被告甲○○之指示，分別於九十二年三
      月底某日載運冰箱，於九十二年四月初某日載運高壓鋼瓶等器材至前揭鐵皮屋
      置放，且於九十二年四月初某日至該鐵皮屋安裝水電等語相符（參見偵丙卷第
      二三頁正面及本院前揭審判筆錄），衡以被告戊○○與被告乙○○並無任何恩
      怨嫌隙，此亦為被告乙○○於本院審理時供明在卷，從而被告戊○○應不至干
      冒涉犯偽證罪嫌之風險而故意構陷被告乙○○入罪為是，故依被告乙○○所供
      及被告戊○○所供及所證乙節，足徵被告乙○○確有與「宋董」基於製造甲基
      安非他命之犯意聯絡，由「宋董」提供原料麻黃，再由被告乙○○製造甲基
      安非他命之事實。
    3.被告乙○○於本院審理時固辯稱：伊是準備製造安非他命，但還未開始製造就
      被查獲，被查獲的毒品半成品都是「宋董」交給伊的。況且被查獲的毒品只是
      半成品，製造仍未完成，就算著手也只是未遂而已云云。惟查，被告乙○○於
      警詢及偵查中均僅供述「宋董」提供其原料麻黃一百公斤及一百五十公斤，
      並未提及「宋董」曾經提供其扣案之甲基安非他命半成品之事，而此事關被告
      乙○○究竟有無製造甲基安非他命，果真有其事，被告乙○○既未指稱於警詢
      及偵查中遭受不法取供之情形，豈會不加以說明？然其卻僅陳述「宋董」提供
      原料麻黃，可見實際上應無此事，被告乙○○始會未於警詢及偵查中加以表
      明。是被告乙○○於本院審理中始翻異前詞，將責任推給所謂之「宋董」，自
      係事後卸責之詞，當無足取。其次，參以甲基安非他命之製造過程一般有三階
      段，第一階段是將麻黃經催化、脫水、風乾並加入化學藥劑製成氫假麻黃素
      。第二階段再將氫假麻黃素置入鋼鍋內，加氫氣反應成滷水加以攪拌，再以強
      酸強鹼中和調整ＰＨ值後，以漏斗過濾瓶抽氣過濾雜質，再煮沸放涼置入冰箱
      結晶。第三階段將結晶撈出，加入活性炭煮沸、脫色、去雜質後，置入冰箱冷
      藏形成結晶成品即為甲基安非他命。本件被告乙○○於前揭鐵皮屋內遭專案小
      組人員扣得如附表三所示之甲基安非他命結晶及液態半成品，以及扣得如附表
      四所示之甲基安非他命製造原料麻黃及冰箱、高壓鋼瓶等製造器材，可知被
      告乙○○已著手將部分甲基安非他命原料麻黃經過上述第一階段及第二階段
      之加工製造，成為結晶半成品及液態半成品，是被告乙○○辯稱其尚未著手製
      造云云，委無足取。再者，一般所謂甲基安非他命之「製造過程」係指以麻黃
      為原料，經化學反應後合成甲基安非他命之過程。換言之，若將其成分及分
      子結構經送驗結果，業已自原料麻黃合成為甲基安非他命，而含有甲基安非
      他命之成分及分子結構時，即屬甲基安非他命製造行為之既遂。反面言之，若
      僅將已有甲基安非他命成分之液態甲基安非他命或品質不佳之結晶甲基安非他
      命，加工為固態之甲基安非他命或品質較佳之結晶甲基安非他命，因其甲基安
      非他命之成分及分子結構並無二樣，即難以製造視之（參照最高法院九十一年
      度台上字第一三二號、九十二年度台上字第二四五號判決意旨）。查被告乙○○係以麻黃為原料，經前述之化學製造過程，製成如附表三所示之結晶安非
      他命半成品及液態安非他命半成品，且經送驗結果，確均含有甲基安非他命之
      成分（如附表三編號一之結晶甲基安非他命之純度甚至高達百分之九十四點九
      ），此均如前述，則依本院上開說明，被告乙○○所為已屬甲基安非他命製造
      行為之既遂，洵非僅止於未遂，是被告乙○○執此為辯，仍無足取。
    4.被告甲○○於偵查中供稱：被告乙○○負責代工，幫綽號「老五」（按：即宋
      董）的代工，做一百公斤的原料製成成品後，代價是三百萬元（按：應係二百
      萬元之口誤），是從九十二年二、三月間開始做，他第一次做完後成品人家不
      滿意，後來雙方有糾紛，伊出面替他們調解，就再重做一次，後來重做沒幾天
      就被查獲。（問：你負責何工作？）因伊有欠被告乙○○人情，所以乙○○在
      製造時，有叫伊替他買冰箱、塑膠桶等工具等語（參見偵甲卷第二七頁）；復
      於其後之警詢中供稱：九十二年四月初，乙○○主動告訴在幫別人製造安非他
      命，因製造過程失敗，別人要求他賠償，因為伊欠乙○○六十萬元，他請伊幫
      他解決，所以當時才知道乙○○在製造安非他命等語（參見偵甲卷第三六頁）
      。是依被告甲○○上開所供，因被告乙○○原先替「宋董」製造甲基安非他命
      失敗，擔心「宋董」對其不利，遂託被告甲○○出面調解，調解結果為「宋董
      」同意再由被告乙○○重做一次，而於被告乙○○在製造時，曾請被告甲○○
      替他購買冰箱等器材，且依本院前揭所述，被告甲○○事後確有指示被告戊○○前往被告乙○○製造毒品之前揭鐵皮屋安裝水電，且載運冰箱、高壓鋼瓶等
      製造器材至前揭鐵皮屋，顯見被告甲○○應係知悉被告乙○○正準備再製造甲
      基安非他命，其明知如此，仍指示被告戊○○載送前揭製造器材及替其安裝製
      造場所之水電，藉此提供被告乙○○製造甲基安非他命之助力，被告甲○○當
      有幫助被告乙○○製造甲基安非他命之犯意及行為甚明。是被告甲○○於本院
      審理時辯稱：伊雖有替被告乙○○與「宋董」調解，但只負責找他二人出來談
      ，調解結果如何伊並不清楚。伊係指示被告戊○○至被告乙○○在萬巒的鴿舍
      安裝水電並載運冰箱過去，而非前揭鐵皮屋云云，然此所辯業與被告乙○○及
      被告戊○○所供不合，能否可信，已非無疑；且衡以被告甲○○既身為調解人
      ，豈有不知調解結果之道理。而其本身既有從事製造甲基安非他命之經歷（即
      如犯罪事實一所示），對於甲基安非他命製造原料、器材之熟悉或認識自係不
      言可喻，且其既知悉被告乙○○將再重新製造甲基安非他命，復又受託代為購
      買冰箱台、高壓鋼瓶等製造甲基安非他命之器材，而冰箱達二台，高壓鋼瓶達
      四支，與一般農舍所需物品顯有不同，當無不知其所代購之器材應係作為被告
      乙○○製造甲基安非他命之用，是其徒以上述情詞置辯，自無可採。
    5.又被告甲○○既知悉載運上開器材予被告乙○○及替其安裝水電等舉止，均係
      用以幫助被告乙○○製造甲基安非他命，則被告甲○○指示被告戊○○為此幫
      助行為時，因被告甲○○既與被告戊○○亦正在共同製造甲基安非他命，被告
      甲○○應會明確告知此事，自無刻意隱瞞之道理；況被告戊○○既有在前揭貨
      櫃屋與被告甲○○共同製造甲基安非他命之經驗，則其依被告甲○○之指示載
      運冰箱與高壓鋼瓶前往前揭鐵皮屋時，自可發覺此為製造甲基安非他命之器材
      （況冰箱達二台，高壓鋼瓶達四支，與一般農舍所需物品顯有不同，當無不知
      其該等器材應係作為製造甲基安非他命之用），且其自承係由被告乙○○帶其
      前去鐵皮屋，復在該鐵皮屋內發現「類似化學藥品的物品，也有桶子，還有紙
      箱裝著一罐一罐的東西」（參見本院前揭審判筆錄），亦無不能發覺被告乙○○應係在製造甲基安非他命之事實。是以，被告戊○○既明知如此，卻仍聽從
      被告甲○○之指示，共同為上述幫助被告乙○○製造甲基安非他命之行為，其
      亦有幫助之犯行甚明。
    6.綜上所述，既有前揭各項證據資料為憑，且被告乙○○、甲○○、戊○○所辯
      復無足取，本件犯罪事實二之事證已臻明確，被告乙○○、甲○○、戊○○此
      部分之犯行應堪認定。
二、查甲基安非他命係屬毒品危害防制條例第二條第二項第二款所規定之第二級毒品
    ，核被告甲○○、戊○○所為如犯罪事實一所示之犯行，係犯毒品危害防制條例
    第四條第二項之製造第二級毒品罪，被告乙○○所為如犯罪事實二所示之犯行，
    亦係犯毒品危害防制條例第四條第二項之製造第二級毒品罪，渠等於製造第二級
    毒品甲基安非他命後，復進而持有，渠等持有之低度行為應為製造之高度行為所
    吸收，均不另論罪。另被告甲○○、戊○○所為如犯罪事實二所示之犯行，則係
    犯刑法第三十條第一項前段、毒品危害防制條例第四條第二項之幫助製造第二級
    毒品罪，依刑法第三十條第二項規定，酌按正犯之刑減輕之。公訴意旨固認被告
    甲○○、戊○○所為如犯罪事實二所示之犯行，亦係該當毒品危害防制條例第四
    條第二項之製造毒品罪，惟被告甲○○、戊○○係基於共同幫助之故意而為前揭
    幫助被告乙○○製造第二級毒品甲基安非他命之行為，業如前述，渠等所為載運
    冰箱、高壓鋼瓶及安裝水電之行為，並非製造第二級毒品甲基安非他命之構成要
    件行為，此外並查無證據證明被告甲○○、戊○○確有參與被告乙○○之製造第
    二級毒品甲基安非他命之事實，抑或有將被告乙○○之犯行視為渠等之犯行之事
    實，是被告甲○○、戊○○此部分所為與製造第二級毒品之犯行尚屬有間，公訴
    意旨認渠等此部分應成立製造第二級毒品之犯行，容有誤解。被告甲○○與被告
    戊○○就犯罪事實一所示之製造第二級毒品犯行，有犯意之聯絡及行為之分擔，
    為共同正犯。被告乙○○與「宋董」就犯罪事實二所示之製造第二級毒品犯行，
    有犯意之聯絡與行為之分擔，亦為共同正犯。至被告甲○○與被告戊○○就犯罪
    事實二所示之幫助製造第二級毒品犯行，雖係共同幫助被告乙○○製造第二級毒
    品，惟刑法第二十八條之共同正犯，係指二人以上共同實施犯罪之行為而成立正
    犯而言，幫助他人犯罪並非實施正犯，故本件在事實上雖有被告甲○○、戊○○
    共同幫助，要亦各負幫助製造第二級毒品之罪責，仍無適用刑法第二十八條共同
    正犯之餘地（參照最高法院三十三年度上字第七九三號判例意旨），併此敘明。
    又公訴檢察官復認為被告乙○○所為如犯罪事實二所示之犯行係基於概括之犯意
    而多次為之，應成立連續犯（參見卷附之檢察官論告書）。惟查，被告乙○○受
    「宋董」所託先後二次製造甲基安非他命之行為，其時間在自然概念上甚為密接
    ，犯罪構成要件亦屬相同，且其第二次製造甲基安非他命，係基於前一次製造甲
    基安非他命未能順利完成，為求達成前一次製造甲基安非他命之所託目的，乃與
    「宋董」調解後再接續而為，應屬製造甲基安非他命之單一犯意下所為之數個動
    作，屬接續犯，應論以單純一罪。是公訴檢察官認應成立連續犯，亦有誤解。被
    告甲○○、戊○○所犯上開製造第二級毒品罪及幫助製造第二級毒品等二罪間，
    犯意各別，罪名不同，均應分論併罰之。再被告甲○○前因賭博案件，原經臺灣
    屏東地方法院於八十八年二月九日以八十七年度易字第二○八七號判處罰金一萬
    二千元，其後經臺灣高等法院高雄分院於八十八年九月二十九日以八十八年度上
    訴字第一二三六號撤銷原判決，改判有期徒刑五月，並於八十八年十一月四日確
    定，嗣於八十八年十二月二十四日因繳納易科之罰金而執行完畢，此有本院被告
    院內索引卡紀錄表、臺灣高等法院被告全國前案紀錄表及臺灣高雄地方法院檢察
    署刑案資料查註紀錄表各乙份在卷可佐，其前受有期徒刑執行完畢，五年內再犯
    本件最重本刑為有期徒刑以上之罪，為累犯，應依刑法第四十七條之規定，加重
    其刑，並於幫助製造第二級毒品罪部分，依法先加後減。惟製造第二級毒品罪係
    無期徒刑或七年以上有期徒刑，得併科新台幣七百萬元以下罰金之罪，就其中無
    期徒刑之部分，依法不得加重之。再者，連續犯之所謂出於概括犯意，必須其多
    次犯罪行為自始均在一個預定犯罪計劃以內，出於主觀上始終同一犯意之進行，
    若中途另有新犯意發生，縱所犯為同一罪名，究非連續其初發的意思，即不能成
    立連續犯（參照最高法院七十年度台上字第六二九六號判例意旨）。查被告乙○○固於為本件犯罪事實二所示之製造第二級毒品甲基安非他命犯行後，復於九十
    二年六月間再為另一製造第二級毒品甲基安非他命之犯行，而業以九十二年訴字
    第二二四四號繫屬於本院審理，現已判決有罪在案，有該刑事判決附卷可稽。然
    則，依該案之同案被告阮文宗於警詢中供稱：被告乙○○約於十幾日前駕車找伊
    ，希望伊與他一起至一原化工原料、儀器行購買化學原料，並將購得之原料及工
    具存放於工寮。隔日由於被告乙○○的車子壞掉，伊便駕車載被告乙○○再去載
    運預購之製造安非他命所需之強酸、強鹼等化學原料，在返回屏東路上，因伊知
    道被告乙○○並非從事化工業，所以伊便詢問他為何要購買化學原料，他答稱由
    於他在九十二年五月間在屏東縣萬巒鄉製造安非他命被破獲遭通緝，現在不得不
    拼，因此將再製造安非他命以籌跑路費等語，有該警詢筆錄影本乙份附卷可參。
    是依其所供，被告乙○○係於犯下本件犯罪事實二所示之製造甲基安非他命犯行
    而遭查獲後，復因欲籌措跑路費，始再另行起意於九十二年六月間為另案之製造
    甲基安非他命之犯行。換言之，於被告乙○○為本件犯罪事實二所示之犯行時，
    並無預定計畫為該九十二年六月間之另案犯行，該另案犯行之犯意乃係其後所發
    生之新犯意，縱其所犯與本件犯罪事實二所示之犯行同為製造第二級毒品之罪名
    ，但仍非連續本件犯罪事實二所示犯行之初發意思，自不成立連續犯，此亦為上
    開刑事判決所同認，可資參照。是被告乙○○之辯護人主張此部分應有連續犯之
    關係云云，當無足取。
三、本院審酌被告甲○○、戊○○、乙○○正值青、壯年，不思依循正軌賺取金錢，
    竟為牟取非法利益而私設製造甲基安非他命之工廠，其規模及所製造之甲基安非
    他命成品及半成品之數量均屬非少，對於甲基安非他命之販賣及施用等來源之提
    供大有助益，影響所及，非僅多數人之生命、身體受其侵害，社會、國家之法益
    亦不能免，為害之鉅，當非個人一己之生命、身體法益所可比擬，自應嚴厲論處
    ，況被告三人於本院審理時均仍矢口否認犯行，飾詞圖卸其責，渠等所為自應受
    有相當程度之刑事非難；惟另考量被告戊○○除有施用毒品經送觀察、勒戒之前
    案記錄外，即無任何前科，有上揭前科資料在卷可參，素行尚非不良，且其僅係
    受僱於被告甲○○，應係固定領取薪資，尚不至藉此謀得暴利，而被告甲○○、
    戊○○僅係幫助被告乙○○載運少數製造毒品器材及裝設水電，渠等幫助之情節
    尚屬輕微，再被告三人製造甲基安非他命之結果終遭查獲，尚查無渠等所製造之
    甲基安非他命業已流入市面而擴大危害，以及被告戊○○、甲○○、乙○○於犯
    後各自坦承部分犯行等一切情狀，酌情分別量處如主文所示之刑，並定被告甲○○、戊○○應執行之刑，以資懲儆。又依被告三人所犯製造第二級毒品罪之性質
    ，本院認均有褫奪公權之必要，爰依刑法第三十七條第二項規定，併予宣告被告
    甲○○、乙○○各褫奪公權八年，被告戊○○褫奪公權五年。
四、按沒收為從刑，應附屬於主刑，不生比較輕重之問題。是以行為後法律有變更者
    ，如新法規定之主刑較輕於舊法，或其輕重與舊法完全相同，或僅關於沒收之規
    定有所修正時，自不問其沒收部分之輕重如何，均應依從新之原則，適用裁判時
    之新法（參照最高法院八十七年度台上字第三三三二號判決意旨）。次按沒收依
    主從不可分之原則，應附隨緊接於主刑之下而同時宣告；又共同正犯因相互間利
    用他人之行為，以遂行其犯意之實現，本於責任共同之原則，有關沒收部分，對
    於共犯間供犯罪所用之物，自均應為沒收之諭知。惟幫助犯僅係對於犯罪構成要
    件以外行為為加工，並無共同犯罪之意思，自不適用該責任共同原則，對於正犯
    所有供犯罪所用之物或犯罪所得之物，亦為沒收之諭知（參照最高法院九十一年
    度台上字第五五八三號判決意旨）。經查，毒品危害防制條例業於九十二年七月
    九日修正公布，並於九十三年一月九日施行，其中該條例第四條第二項之製造第
    二級毒品罪並未修正，惟同條例第十八條第一項於修正前係規定：「查獲之毒品
    及專供製造或施用毒品之器具，不問屬於犯人與否，均沒收銷燬之。但合於醫藥
    或研究之用者，得不予銷燬」，於修正後則係規定：「查獲之第一、二級毒品及
    專供製造或施用第一、二級毒品之器具，不問屬於犯人與否，均沒收銷燬之；查
    獲之第三、四級毒品及製造或施用毒品之器具，無正當理由而擅自持有者，均沒
    入銷燬之。但合於醫藥、研究或訓練之用者，得不予銷燬」，是修正前後之該條
    例第十八條第一項條文固有若干文字更動，但依上述說明，作為主刑之該條例第
    四條第二項規定既未有任何修正，則單就沒收之規定，並不生比較新舊法之問題
    ，應逕依修正後之該條例第十八條第一項前段規定，宣告第二級毒品之沒收銷燬
    。查如附表一、三所示之結晶甲基安非他命成品、半成品及液態甲基安非他命半
    成品，均屬第二級毒品，爰依毒品危害防制條例第十八條第一項前段規定，皆併
    予宣告沒收銷燬之。鑑驗耗用之第二級毒品甲基安非他命既已滅失，自毋庸宣告
    沒收銷燬。又如附表一所示之甲基安非他命成品、半成品之外包裝及外裝桶具，
    以及如附表二所示之原料、器材等物，均為被告甲○○所有；而如附表三所示之
    甲基安非他命半成品之外裝桶具，以及如附表四所示之原料、器材等物，則均為
    被告乙○○所有，且分別係供被告甲○○及被告乙○○製造第二級毒品甲基安非
    他命所用之物，業均如前述，均應依毒品危害防制條例第十九條第一項前段規定
    ，併予宣告沒收。至被告甲○○、戊○○僅係幫助被告乙○○為本件犯罪事實二
    所示之製造甲基安非他命犯行，並非該部分犯罪之共同正犯，揆諸前述說明，就
    附表三、四所示之毒品、原料、器材等物，自不得併為宣告沒收銷燬或宣告沒收
    。另扣案之被告戊○○所使用之行動電話二支（門號分別為000000000
    0號、0000000000號），並無證據證明係供本件製造甲基安非他命所
    用之物，自難為沒收之諭知；另扣案之前揭合約書乙紙、被告乙○○所穿著之長
    褲一條、鞋子一雙及其所騎乘之前揭機車一部，亦非供本件製造甲基安非他命所
    用之物，均毋庸宣告沒收，附此敘明。
五、至起訴意旨原載稱被告甲○○、戊○○及乙○○共同基於製造、「販賣」第二級
    毒品甲基安非他命之犯意聯絡等語，且起訴書記載至此之後，即就本件犯罪事實
    一、二之部分各自論述，而分成二段，似有認犯罪事實一、二之部分均為被告三
    人所共同涉犯之犯行。惟嗣於本院準備程序中，公訴檢察官即當庭表示上開「販
    賣」二字係屬贅詞，並無起訴被告三人涉犯販賣第二級毒品之罪嫌，爰請更正刪
    除之；且犯罪事實一之部分僅係起訴被告甲○○、戊○○，並未及於被告乙○○
    ，犯罪事實二之部分始起訴被告三人，爰予更正確認之。是本件起訴之被告誰屬
    及起訴之罪名既已更正確認如上，本院自無須對上開部分再另行審究，併此敘明
    。
據上論斷，應依刑事訴訟法第二百九十九條第一項前段，毒品危害防制條例第四條第
二項、第十八條第一項前段、第十九條第一項前段，刑法第十一條、第二十八條、第
三十條、第五十一條第五款、第四十七條、第三十七條第二項，判決如主文。
本案經檢察官丙○○到庭執行職務。
中      華      民      國    九十三    年      三      月      一      日
                              臺灣高雄地方法院刑事第六庭
                                  審判長法  官  陳志銘
                                        法  官  高英賓
                                        法  官  陳信旗
右正本證明與原本無異。
如不服本判決，應於判決送達後十日內，向本院提出上訴狀。
                                        書記官  張家榮
中      華      民      國    九十三    年      三      月      一      日
┌────────────────────────────────────┐
│附表一                                          九十二年度重訴字第九二號│
├───┬─────┬───────┬───┬──────┬───────┤
│編號  │名稱      │數量          │編號  │名稱        │數量          │
├───┼─────┼───────┼───┼──────┼───────┤
│一    │甲基安非他│一包（毛重三九│十七  │液態甲基安非│一桶《毛重十六│
│      │命結晶成品│點二四公克，淨│      │他命半成品  │點五公斤（其中│
│      │          │重三七點四四公│      │            │採樣淨重三三點│
│      │          │克，取樣零點零│      │            │七五公克【含瓶│
│      │          │五公克鑑驗用罄│      │            │重】送驗，取零│
│      │          │，餘重三七點三│      │            │點五三公克鑑驗│
│      │     │九公克）      │      │            │用罄，餘三三點│
│      │          │              │      │            │二二公克）》  │
├───┼─────┼───────┼───┼──────┼───────┤
│二    │甲基安非他│一包（毛重四十│十八  │液態甲基安非│一桶《毛重十四│
│      │命結晶成品│公克，淨重三七│      │他命半成品  │公斤（其中採樣│
│      │          │點三三公克，取│      │            │淨重三五點三公│
│      │          │樣零點零五公克│      │            │克【含瓶重】送│
│      │          │鑑驗用罄，餘重│      │            │驗，取三點二五│
│      │          │三七點二八公克│      │            │公克鑑驗用罄，│
│      │          │）            │      │            │餘三二點零五公│
│      │          │              │      │            │克）》        │
├───┼─────┼───────┼───┼──────┼───────┤
│三    │甲基安非他│一包（毛重四十│十九  │液態甲基安非│一桶《毛重二七│
│      │命結晶成品│點一三公克，淨│      │他命半成品  │點五公斤（其中│
│      │          │重三七點四三公│      │            │採樣淨重三七點│
│      │          │克，取樣零點零│      │            │五九公克【含瓶│
│      │          │五公克鑑驗用罄│      │            │重】送驗，取零│
│      │          │，餘重三七點三│      │            │點二二公克鑑驗│
│      │          │八公克）      │      │            │用罄，餘三七點│
│      │          │              │      │            │三七公克）》  │
├───┼─────┼───────┼───┼──────┼───────┤
│四    │甲基安非他│一包（毛重三九│二十  │液態甲基安非│一桶《毛重二八│
│      │命結晶成品│點四四公克，淨│      │他命半成品  │公斤（其中採樣│
│      │          │重三七點五三公│      │            │淨重三八點三九│
│      │          │克，取樣零點零│      │            │公克【含瓶重】│
│      │          │五公克鑑驗用罄│      │            │送驗，取零點一│
│      │          │，餘重三七點四│      │            │三公克鑑驗用罄│
│      │          │八公克）      │      │            │，餘三八點二六│
│      │          │              │      │            │公克）》      │
├───┼─────┼───────┼───┼──────┼───────┤
│五    │甲基安非他│一包（毛重二九│二十一│液態甲基安非│一桶《毛重二七│
│      │命結晶成品│點八二公克，淨│      │他命半成品  │公斤（其中採樣│
│      │          │重二八公克，取│      │            │淨重三六點六五│
│      │          │樣零點零五公克│      │            │公克【含瓶重】│
│      │          │鑑驗用罄，餘重│      │            │送驗，取六點八│
│      │          │二七點九五公克│      │            │二公克鑑驗用罄│
│      │          │）            │      │            │，餘二九點八三│
│      │          │              │      │            │公克）》      │
├───┼─────┼───────┼───┼──────┼───────┤
│六    │甲基安非他│一包（毛重三九│二十二│液態甲基安非│一桶《毛重二九│
│      │命結晶成品│點一二公克，淨│      │他命半成品  │公斤（其中採樣│
│      │          │重三七點三七公│      │            │淨重四一點七九│
│      │          │克，取樣零點零│      │            │公克【含瓶重】│
│      │          │五公克鑑驗用罄│      │            │送驗，取零點三│
│      │          │，餘重三七點三│      │            │六公克鑑驗用罄│
│      │          │二公克）      │      │            │，餘四一點四三│
│      │          │              │      │            │公克）》      │
├───┼─────┼───────┼───┼──────┼───────┤
│七    │甲基安非他│一包（毛重三九│二十三│液態甲基安非│一桶《毛重二三│
│      │命結晶成品│點四六公克，淨│      │他命半成品  │點五公斤（其中│
│      │          │重三七點六五公│      │            │採樣淨重三九點│
│      │          │克，取樣零點零│      │            │四一公克【含瓶│
│      │          │五公克鑑驗用罄│      │   │重】送驗，取零│
│      │          │，餘重三七點六│      │            │點一二公克鑑驗│
│      │          │公克）        │      │            │用罄，餘三九點│
│      │          │              │      │            │二九公克）》  │
├───┼─────┼───────┼───┼──────┼───────┤
│八    │甲基安非他│一包（毛重三九│二十四│液態甲基安非│一桶《毛重二二│
│      │命結晶成品│點三二公克，淨│      │他命半成品  │公斤（其中採樣│
│      │          │重三七點四九公│      │            │淨重四一點九一│
│      │          │克，取樣零點零│      │            │公克【含瓶重】│
│      │          │五公克鑑驗用罄│      │            │送驗，取零點一│
│      │          │，餘重三七點四│      │            │一公克鑑驗用罄│
│      │          │四公克）      │      │            │，餘四一點八公│
│      │          │              │      │            │克）》        │
├───┼─────┼───────┼───┼──────┼───────┤
│九    │甲基安非他│一包（毛重三九│二十五│液態甲基安非│一桶《毛重三九│
│      │命結晶成品│點三五公克，淨│      │他命半成品  │點五公斤（其中│
│      │          │重三七點五五公│      │            │採樣淨重四一點│
│      │          │克，取樣零點零│      │            │八六公克【含瓶│
│      │          │五公克鑑驗用罄│      │            │重】送驗，取二│
│      │          │，餘重三七點五│      │            │點二三公克鑑驗│
│      │          │公克）        │      │            │用罄，餘三九點│
│      │          │              │      │            │六三公克）》  │
├───┼─────┼───────┼───┼──────┼───────┤
│十    │甲基安非他│一包（毛重三九│二十六│液態甲基安非│一桶《毛重二一│
│      │命結晶成品│點四三公克，淨│      │他命半成品  │公斤（其中採樣│
│      │          │重三四點六三公│      │            │淨重四十點一五│
│      │          │克，取樣零點零│      │            │公克【含瓶重】│
│      │          │五公克鑑驗用罄│      │            │送驗，取零點四│
│      │          │，餘重三四點五│      │            │五公克鑑驗用罄│
│      │          │八公克）      │      │            │，餘三九點七公│
│      │          │              │      │            │克）》        │
├───┼─────┼───────┼───┼──────┼───────┤
│十一  │甲基安非他│一包（毛重三九│二十七│液態甲基安非│一桶《毛重十公│
│      │命結晶成品│點二七公克，淨│      │他命半成品  │斤（其中採樣淨│
│      │          │重三七點四四公│      │            │重三二點七四公│
│      │          │克，取樣零點零│      │            │克【含瓶重】送│
│      │          │五公克鑑驗用罄│      │            │驗，取零點三九│
│      │          │，餘重三七點三│      │            │公克鑑驗用罄，│
│      │          │九公克）      │      │            │餘三二點三五公│
│      │          │              │      │            │克）》        │
├───┼─────┼───────┼───┼──────┼───────┤
│十二  │甲基安非他│一包（毛重三九│二十八│液態甲基安非│一桶《毛重二點│
│      │命結晶成品│點三七公克，淨│      │他命半成品  │二公斤（其中採│
│      │          │重三七點五七公│      │            │樣淨重三二點九│
│      │          │克，取樣零點零│      │            │七公克【含瓶重│
│      │          │五公克鑑驗用罄│      │            │】送驗，取零點│
│      │          │，餘重三七點五│      │            │七五公克鑑驗用│
│      │          │二公克）      │      │            │罄，餘三二點二│
│      │          │              │      │            │二公克）》    │
├───┼─────┼───────┼───┼──────┼───────┤
│十三  │甲基安非他│一包（毛重三九│二十九│液態甲基安非│一包《毛重三千│
│      │命結晶成品│點二四公克，淨│      │他命半成品（│二百公克（其中│
│      │          │重三七點五一公│      │起訴書誤載為│採樣淨重四四點│
│      │   │克，取樣零點零│      │結晶半成品）│一一公克【含瓶│
│      │          │五公克鑑驗用罄│      │            │重】送驗，取零│
│      │          │，餘重三七點四│      │            │點一公克鑑驗用│
│      │          │六公克）      │      │            │罄，餘四四點零│
│      │          │              │      │            │一公克）》    │
├───┼─────┼───────┼───┼──────┼───────┤
│十四  │甲基安非他│一包（毛重四八│三十  │液態甲基安非│一包《毛重六百│
│      │命結晶成品│六點一八公克，│      │他命半成品（│公克（其中採樣│
│      │          │淨重五○七點七│      │起訴書誤載為│淨重一八點八八│
│      │          │五公克，取樣零│      │結晶半成品）│公克【含瓶重】│
│      │          │點零五公克鑑驗│      │            │送驗，取零點一│
│      │          │用罄，餘重五○│      │            │九公克鑑驗用罄│
│      │          │七點七公克）  │      │            │，餘一八點六九│
│      │          │         │      │            │公克）》      │
├───┼─────┼───────┼───┼──────┼───────┤
│十五  │液態甲基安│一桶《毛重三七│三十一│液態甲基安非│一包《毛重二千│
│      │非他命半成│點五公斤（其中│      │他命半成品（│五百九十公克（│
│      │品        │採樣淨重三九點│      │起訴書誤載為│其中採樣淨重四│
│      │          │五八公克【含瓶│      │結晶半成品）│十點八公克【含│
│      │          │重】送驗，取零│      │            │瓶重】送驗，取│
│      │          │點一一公克鑑驗│      │            │零點二一公克鑑│
│      │          │用罄，餘三九點│      │            │驗用罄，餘四十│
│      │          │四七公克）》  │      │            │點五九公克）》│
├───┼─────┼───────┼───┼──────┼───────┤
│十六  │液態甲基安│一桶《毛重二四│      │            │              │
│      │非他命半成│公斤（其中採樣│      │            │              │
│      │品        │淨重三六點二公│      │            │              │
│      │          │克【含瓶重】送│      │            │              │
│      │          │驗，取零點五四│      │            │              │
│      │          │公克鑑驗用罄，│      │            │              │
│      │          │餘三五點六六公│      │            │              │
│      │          │克）》        │      │            │              │
└───┴─────┴───────┴───┴──────┴───────┘
┌────────────────────────────────────┐
│附表二                                          九十二年度重訴字第九二號│
├───┬─────┬───────┬───┬──────┬───────┤
│編號  │名稱      │數量          │編號  │名稱        │數量          │
├───┼─────┼───────┼───┼──────┼───────┤
│一    │白色粉末（│一包（毛重八九│十五  │不銹鋼鍋    │四個          │
│      │含有麻黃│點零六公克，淨│      │           │              │
│      │等成分）  │重七六點四七公│      │            │              │
│      │          │克，取零點零五│      │            │              │
│      │          │公克鑑驗用罄，│      │            │              │
│      │          │餘七六點四二公│      │            │              │
│      │          │克）          │      │            │              │
├───┼─────┼───────┼───┼──────┼───────┤
│二    │液態氯化鈉│一桶《毛重三點│十六  │瓦斯鋼瓶    │三個          │
│      │          │三公斤（其中採│      │            │              │
│      │          │樣淨重三三點二│      │            │              │
│      │          │九公克【含瓶重│      │            │              │
│      │          │】送驗，取一點│      │            │              │
│      │          │三一公克鑑驗用│      │            │              │
│      │          │罄，餘三一點九│      │ │              │
│      │          │八公克）》    │      │            │              │
├───┼─────┼───────┼───┼──────┼───────┤
│三    │液態氯化鈉│一桶《毛重三點│十七  │碳          │一包          │
│      │          │三公斤（其中採│      │            │              │
│      │          │樣淨重三四點二│      │            │              │
│      │          │七公克【含瓶重│      │            │              │
│      │          │】送驗，取一點│      │            │              │
│      │          │一八公克鑑驗用│      │            │              │
│      │          │罄，餘三三點零│      │            │              │
│      │          │九公克）》    │      │            │              │
├───┼─────┼───────┼───┼──────┼───────┤
│四    │鐵濾網    │四支          │十八  │蒸餾瓶      │一個          │
├───┼─────┼───────┼───┼──────┼───────┤
│五    │濾網      │一捆          │十九  │鹽          │半袋          │
├───┼─────┼───────┼───┼──────┼───────┤
│六    │包裝袋    │一捆          │二十  │脫水機      │一台          │
├───┼─────┼───────┼───┼──────┼───────┤
│七    │空桶      │十二個        │二十一│冰箱        │一台          │
├───┼─────┼───────┼───┼──────┼───────┤
│八    │圓桶      │大圓桶二個、小│二十二│磅秤        │一台          │
│      │          │圓桶九個      │      │            │              │
├───┼─────┼───────┼───┼──────┼───────┤
│九    │濾紙      │二包          │二十三│空氣壓縮機  │一台          │
├───┼─────┼───────┼───┼──────┼───────┤
│十    │濾器      │一個          │二十四│水瓢        │三支          │
├───┼─────┼───────┼───┼──────┼───────┤
│十一  │漏斗      │二個          │二十五│籃子        │二個          │
├───┼─────┼───────┼───┼──────┼───────┤
│十二  │量斗      │一個          │二十六│鏟子        │一支          │
├───┼─────┼───────┼───┼──────┼───────┤
│十三  │快速爐    │二個          │二十七│刷子        │一支          │
├───┼─────┼───────┼───┼──────┼───────┤
│十四  │瓦斯爐    │一個          │二十八│塑膠方桶（起│二十六個      │
│      │          │              │      │訴書漏載）  │              │
└───┴─────┴───────┴───┴──────┴───────┘
┌────────────────────────────────────┐
│附表三                                          九十二年度重訴字第九二號│
├───┬─────┬───────┬───┬──────┬───────┤
│編號  │名稱      │重量          │編號  │名稱        │重量          │
├───┼─────┼───────┼───┼──────┼───────┤
│一    │甲基安非他│毛重零點五公斤│七    │液態甲基安非│一桶《含桶重二│
│      │命結晶半成│（其中採樣毛重│      │他命半成品  │十五公斤（其中│
│      │品        │五點三公克、淨│      │            │採樣毛重二六點│
│      │          │重二點八五公克│      │            │六三公克、淨重│
│      │          │送驗，取零點零│      │            │二一點九公克送│
│      │          │四公克鑑驗用罄│      │            │驗，取一公克鑑│
│      │          │，餘二點八一公│      │            │驗用罄，餘二十│
│      │          │克）》        │      │            │點九公克）》  │
├───┼─────┼───────┼───┼──────┼───────┤
│二    │甲基安非他│毛重二公斤（其│八    │液態甲基安非│一桶《含桶重十│
│      │命結晶半成│中採樣毛重五點│      │他命半成品  │九公斤（其中採│
│      │品        │一公克、淨重二│      │            │樣毛重三三點八│
│      │ │點六五公克送驗│      │            │一公克、淨重二│
│      │          │，取零點零四公│      │            │九點零八公克送│
│      │          │克鑑驗用罄，餘│      │            │驗，取零點九八│
│      │          │二點六一公克）│      │            │公克鑑驗用罄，│
│      │          │》            │      │            │餘二八點一公克│
│      │          │              │      │            │）》          │
├───┼─────┼───────┼───┼──────┼───────┤
│三    │甲基安非他│毛重二點九公斤│九    │液態甲基安非│一桶《含桶重十│
│      │命結晶半成│（其中採樣毛重│      │他命半成品  │三公斤（其中採│
│      │品        │三點九二公克、│      │            │樣毛重三十點六│
│      │          │淨重一點四七公│      │            │一公克、淨重二│
│      │          │克送驗，取零點│      │            │五點八八公克送│
│      │          │零四公克鑑驗用│      │            │驗，取一點一公│
│      │          │罄，餘一點四三│      │            │克鑑驗用罄，餘│
│      │          │公克）》      │      │            │二四點七八公克│
│      │          │              │      │            │）》          │
├───┼─────┼───────┼───┼──────┼───────┤
│四    │液態甲基安│一桶《含桶重二│十    │液態甲基安非│一桶《含桶重二│
│      │非他命半成│十三公斤（其中│      │他命半成品  │十三公斤（其中│
│      │品        │採樣毛重二八點│      │            │採樣毛重二九點│
│      │          │七一公克、淨重│      │            │零六公克、淨重│
│      │          │二三點九八公克│      │            │二四點三三公克│
│      │          │送驗，取一點零│      │            │送驗，取一點零│
│      │          │二公克鑑驗用罄│      │            │三公克鑑驗用罄│
│      │          │，餘二二點九六│      │            │，餘二三點三公│
│      │          │公克）》      │      │            │克）》        │
├───┼─────┼───────┼───┼──────┼───────┤
│五    │液態甲基安│一桶《含桶重二│十一  │液態甲基安非│一桶《含桶重七│
│      │非他命半成│十三公斤（其中│      │他命半成品  │公斤（其中採樣│
│      │品        │採樣毛重二六點│      │            │毛重十六點九七│
│      │          │四一公克、淨重│      │            │公克、淨重十二│
│      │          │二一點六八公克│      │            │點二四公克送驗│
│      │          │送驗，取一點一│      │            │，取一點零一公│
│      │          │一公克鑑驗用罄│      │            │克鑑驗用罄，餘│
│      │          │，餘二十點五七│      │            │十一點二三公克│
│      │          │公克）》      │      │            │）》          │
├───┼─────┼───────┼───┼──────┼───────┤
│六    │液態甲基安│一桶《含桶重五│十二  │液態甲基安非│一桶《含桶重三│
│      │非他命半成│點五公斤（其中│      │他命半成品  │十一公斤（其中│
│      │品        │採樣毛重二五點│      │         │採樣二十九公克│
│      │          │五五公克、淨重│      │            │送驗，惟經拆封│
│      │          │二十點八二公克│      │            │後，係屬空瓶，│
│      │          │送驗，取一點零│      │            │瓶內未發現有何│
│      │          │二公克鑑驗用罄│      │            │液體，經以有機│
│      │          │，餘十九點八公│      │            │溶劑洗滌，取其│
│      │          │克）》        │      │            │洗滌液鑑驗）》│
└───┴─────┴───────┴───┴──────┴───────┘
┌────────────────────────────────────┐
│附表四                                          九十二年度重訴字第九二號│
├───┬─────┬───────┬───┬──────┬───────┤
│編號  │名稱      │數量          │編號  │名稱        │數量          │
├───┼─────┼───────┼───┼──────┼───────┤
│一    │白色透明液│一桶（含桶重十│二十四│大玻璃蒸餾瓶│三個          │
│      │體（含鹽酸│六公斤，其中採│      │            │              │
│      │成分）    │樣毛重九二點八│      │            │              │
│      │          │七公克、淨重五│      │            │              │
│      │          │點六四公克送驗│      │            │              │
│      │          │，取一點零五公│      │            │              │
│      │          │克鑑驗用罄，餘│      │            │              │
│      │          │四點五九公克）│      │            │              │
├───┼─────┼───────┼───┼──────┼───────┤
│二    │白色透明結│一桶（含桶重四│二十五│小玻璃蒸餾瓶│一個          │
│      │晶物質（含│十八公斤，其中│      │            │              │
│      │有麻黃成│採樣毛重五點零│      │            │              │
│      │分）      │五公克、淨重二│      │            │              │
│      │          │點六公克送驗，│      │            │     │
│      │          │取零點零四公克│      │            │              │
│      │          │鑑驗用罄，餘二│      │            │              │
│      │          │點五六公克）  │      │            │              │
├───┼─────┼───────┼───┼──────┼───────┤
│三    │白色透明結│六大包（約一四│二十六│大濾紙      │五盒          │
│      │晶物質（含│七公斤，其中採│      │            │              │
│      │有麻黃成│樣毛重五點五六│      │            │              │
│      │分）      │公克、淨重三點│      │            │              │
│      │          │一一公克送驗，│      │            │              │
│      │          │取零點零四公克│      │            │              │
│      │          │鑑驗用罄，餘三│      │            │              │
│      │          │點零七公克）  │      │            │              │
├───┼─────┼───────┼───┼──────┼───────┤
│四    │高壓氫氣瓶│八支          │二十七│已拆封大濾紙│一包          │
├───┼─────┼───────┼───┼──────┼───────┤
│五    │冰箱      │二台          │二十八│方形塑膠盤  │二十五個      │
├───┼─────┼───────┼───┼──────┼───────┤
│六    │瓦斯鋼瓶  │二支          │二十九│圓形塑膠盤  │六個          │
├───┼─────┼───────┼───┼──────┼───────┤
│七    │脫水機    │一台          │三十  │圓桶        │十個          │
├───┼─────┼───────┼───┼──────┼───────┤
│八    │高壓鋼瓶  │四支          │三十一│電子秤      │一台          │
├───┼─────┼───────┼───┼──────┼───────┤
│九    │搖動機    │一台          │三十二│磅秤        │二台          │
├───┼─────┼───────┼───┼──────┼───────┤
│十    │瓦斯爐    │三台          │三十三│不銹鋼鍋    │七個          │
├───┼─────┼───────┼───┼──────┼───────┤
│十一  │棉布太空包│十五個        │三十四│溫度計      │一支          │
├───┼─────┼───────┼───┼──────┼───────┤
│十二  │空氣幫浦  │二台          │三十五│瓷漏斗      │三支          │
├───┼─────┼───────┼───┼──────┼───────┤
│十三  │化學原料Ｈ│二桶          │三十六│水瓢        │二支          │
│      │ＣＦＣ    │              │      │            │              │
├───┼─────┼───────┼───┼──────┼───────┤
│十四  │精鹽      │半袋          │三十七│塑膠漏斗    │一支          │
├───┼─────┼───────┼───┼──────┼───────┤
│十五  │冰酢酸    │三瓶          │三十八│活性炭      │一包          │
├───┼─────┼───────┼───┼──────┼───────┤
│十六  │酢酸鈉    │三瓶          │三十九│酸鹼試紙    │四盒          │
├───┼─────┼───────┼───┼──────┼───────┤
│十七  │化學藥品（│一瓶          │四十  │木製攪拌棒  │一支          │
│      │Palladium │              │      │            │              │
│      │Chlaride）│              │      │            │              │
├───┼─────┼───────┼───┼──────┼───────┤
│十八  │醋酸鈉    │九瓶          │四十一│玻璃攪拌棒  │一支          │
├───┼─────┼───────┼───┼──────┼───────┤
│十九  │氫氧化鈉（│二十瓶        │四十二│封口機      │一台          │
│      │黑瓶蓋）  │              │      │            │              │
├───┼─────┼───────┼───┼──────┼───────┤
│二十  │氫氧化鈉（│九瓶          │四十三│包裝袋      │一束          │
│      │白瓶蓋）  │              │      │            │              │
├───┼─────┼───────┼───┼──────┼───────┤
│二十一│硫酸（白瓶│二十瓶     │四十四│夾鏈袋      │一包          │
│      │蓋）      │              │      │            │              │
├───┼─────┼───────┼───┼──────┼───────┤
│二十二│硫酸（黑瓶│十一瓶        │四十五│鋁箔紙      │二張          │
├───┼─────┼───────┼───┼──────┼───────┤
│二十三│打火機    │三個          │四十六│防毒面具    │一個          │
└───┴─────┴───────┴───┴──────┴───────┘
附錄本判決論罪科刑之法條：
毒品危害防制條例第四條第二項
    製造、運輸、販賣第二級毒品者，處無期徒刑或七年以上有期徒刑，得併科新臺幣
    七百萬元以下罰金。
